【裁判字號】    89,上易,1334
【裁判日期】    890712
【裁判案由】    傷害（家庭暴力案件）等
【裁判全文】
臺灣高等法院臺中分院刑事判決          民國八十九年度上易字第一三三四號
    上  訴  人
    即  被  告  甲○○
右上訴人因傷害等案件，不服臺灣臺中地方法院八十九年度易字第八○七號，中華民
國八十九年四月六日第一審判決（起訴案號：臺灣臺中地方法院檢察署八十九年度偵
字第一八○二號），提起上訴，本院判決如左：
    主      文
上訴駁回。
    事實及理由
一、本案經本院審理結果，認第一審判決認事用法及量刑均無不當，應予維持，並引
    用第一審判決書記載之事實、證據及理由（如附件）。
二、上訴人即被告甲○○在本院未提出其他有利之證據及辯解，其上訴空言否認犯罪
    ，指摘原判決不當，為無理由，應予駁回。
三、據上論斷，應依刑事訴訟法第三百七十三條、第三百六十八條，判決如主文。
本案經檢察官乙○○到庭執行職務。
中      華      民      國    八十九     年      七     月      十二    日
                                  臺灣高等法院臺中分院刑事第四庭
                                        審判長法  官  洪  耀  宗
                                              法  官  劉  登  俊
                                              法  官  吳  重  政
右正本證明與原本無異。
不得上訴。
                                              書記官  郭  文  華
中      華      民      國    八十九     年      七     月      十四    日
                                                                        Ｋ
臺灣臺中地方法院刑事判決                          八十九年度易字第八Ｏ七號
    公  訴  人  臺灣臺中地方法院檢察署檢察官
    被      告  甲○○  男  六十三歲（民國○○○年○月○○日生）
                        住臺中縣和平鄉○○路○段八七號
                        身分證統一編號：Ｚ000000000號
右列被告因傷害（家庭暴力罪）案件，經檢察官提起公訴（八十九年度偵字第一八Ｏ
二號），本院判決如左：
    主  文
甲○○傷害人之身體，處有期徒刑月，如易科罰金以佰元折算壹日。
    事  實
一、甲○○與丙○係夫妻關係，屬家庭暴力防治法第三條第一款規定之家庭成員，甲
    ○○於民國八十八年十一月三十日晚上八時許，在臺中縣和平鄉○○路○段八七
    號住處，基於普通傷害之犯意，無故毆打丙○頭部數下，致丙○受有頭部撲打傷
    合併青腫之傷害，丙○被打傷後躲在樓上房間內，甲○○一再喝令丙○出來，並
    恐嚇稱：如果不出來要放火燒房子及殺死全家人等語，續又藉詞行動電話不見，
    揚言如果沒有給他一個交待，全家人都會死掉，連房子都燒掉等語，以加害生命
    、財產之事恐嚇丙○，使丙○心生畏懼，致生危害於安全而報警處理。
二、案經丙○訴由臺中縣警察局和平分局報告臺灣臺中地方法院檢察署檢察官偵查起
    訴。
    理  由
一、訊據被告甲○○矢口否認有為右揭犯行，辯稱：伊並未毆打告訴人丙○，亦無恐
    嚇行為云云。惟查，右揭事實，業據告訴人指訴綦詳，核與在場證人繆秋福證述
    情節相符，並有東勢鎮農會附設農民醫院診斷證明書附卷可稽，觀諸證人繆秋福
    係被告親生兒子，苟非被告確有前開犯行，繆秋福要無構陷攀誣之理，被告前開
    辯詞，容係畏罪飾卸之詞，委不足採，本案事證明確，被告犯行洵堪認定。
二、核被告甲○○所為，係犯刑法第二百七十七條第一項之傷害罪及同法第三百零五
    條之恐嚇罪。又被告與告訴人係夫妻關係，為家庭暴力防治法第三條第一款規定
    之家庭成員，被告故意對告訴人實施傷害及恐嚇等家庭暴力行為，而成立刑法第
    二百七十七條第一項之傷害罪及同法第三百零五條之恐嚇罪，均屬家庭暴力防治
    法第二條第二項所稱之家庭暴力罪，被告所犯前開二罪間，有方法結果之牽連關
    係，為牽連犯，從一重論以刑法第二百七十七條第一項之傷害罪。爰審酌被告品
    行、無故毆打及恐嚇具配偶關係之家庭成員、被害人所受之損害及被告犯罪後猶
    飾詞狡辯，並無悔意等一切情狀，量處如主文所示之刑，並諭知易科罰金之折算
    標準，以示懲儆。
據上論斷，應依刑事訴訟法第二百九十九條第一項前段，刑法第二百七十七條第一項
、第三百零五條、第五十五條、第四十一條，罰金罰鍰提高標準條例第一條前段、第
二條，判決如主文。
中      華      民      國      八十九      年    四      月      六    日
                                    法  官  陳  得  利
右正本證明與原本無異。
如不服本判決，應於判決送達後十日內，向本院提出上訴狀。
                                    書記官
中      華      民      國      八十九      年     四     月     六     日
附錄本案論罪科刑法條全文：
刑法第二百七十七條第一項
傷害人之身體或健康者，處三年以下有期徒刑、拘役或一千元以下罰金。
刑法第三百零五條
以加害生命、身體、自由、名譽、財產之事恐嚇他人，致生危害於安全者，處二年以
下有期徒刑、拘役或三百元以下罰金。


司法院資訊處製作；財團法人民間司法改革基金會備份。
